臺灣雲林地方法院刑事判決　　　　　　　　　　　　　九十三年度易字第一七號
　　公　訴　人　臺灣雲林地方法院檢察署檢察官
　　被　　　告　甲○○
右列被告因竊盜案件，經檢察官提起公訴（九十三年度偵字第四四０、五五七號）暨
移
罪，本院合議庭裁定依簡式審判程序審理，並判決如左：
    主  文
甲○○連續踰越牆垣，攜帶兇器，結夥三人以上竊盜，累犯，處有期徒拾月。
    事實及理由
一、構成犯罪事實：
    甲○○基於意圖為自己不法所有之犯意，而連續有下列行為：
     (一)先於九十三年一月十八日二時五十分許，騎乘機車至雲林縣林內鄉○○村○○路二○五號農保食品加工廠，翻越農保工廠之圍牆進入該工廠著手行竊，
       適該工廠管理員乙○○及子林志榮發覺，而未得逞。
     (二)復於九十三年一月二十七日十二時十分許，夥同丙○○、戊○○至同縣古坑
       鄉○○村○○段五十九號，由丙○○持客觀上具傷人危險性，足堪為兇器用
       之油壓剪一支下手行竊，甲○○、張家棋則在渠等所駕駛而來車號ＢＨ—二
       三○○號自小客車車上把風，結夥三人以上竊取丁○○農用水井之電纜線二
       十二條。
     (三)又於九十三年三月十五日十九時三十分許，由詹宏基駕駛車號ＳＮ—○四六
       五號自小貨車搭載甲○○及不知情之陳錫裕（由檢察官為不起訴處分）前往
       雲林縣林內鄉坪頂村坪頂二號旁土地，由甲○○進入該處雞舍內搬運邱昭雄
       所有之鐵片卷三十卷、手推車二輛、飼料槽五具及大鐵片一片至雞舍外，再
       由詹宏基將上開物品放置在前開自小貨車上，而共同竊取邱昭雄所有之上開
       財物。
二、認定犯罪事實所憑之證據：
  一右事實(一)有下列證據可證：
      被告於本院審理中之自白。
      證人乙○○九十三年一月十八日警訊筆錄。（斗六分局卷）
      證人林志榮九十三年一月十八日警訊筆錄。（斗六分局卷）
      現場圖一張。（斗六分局卷）
      現場照片六張。（斗六分局卷）
      證人乙○○九十三年二月九日偵訊筆錄。（偵查卷(一)第二三至二五頁）
      證人林志榮九十三年二月九日偵訊筆錄。（偵查卷(一)第二三至二五頁）
      證人林志榮所繪現場圖。（偵查卷(一)第二八頁）
  二右事實(二)有下列證據可證：
      被告於本院審理中之自白。
      證人丙○○九十三年一月二十七日警訊筆錄。（雲林縣警察局卷第一至三頁
        ）
      證人戊○○九十三年一月二十七日警訊筆錄。（雲林縣警察局卷第七至九頁
        ）
      證人丁○○九十三年一月二十七日警訊筆錄。（雲林縣警察局卷第一０頁）
      贓物領據一紙。（雲林縣警察局卷第一一頁）
      現場照十二張。（雲林縣警察局卷第二五至三０頁）
      證人丙○○九十三年一月二十八日偵訊筆錄。（偵查卷(二)第二一至二七頁）
      證人戊○○九十三年一月二十八日偵訊筆錄。（偵查卷(二)第二一至二七頁）
      油壓剪一支。（偵查卷(二)第五頁）《９３保管字第８９號》
  三右事實(三)有下列證據可證：
      被告於本院審理中之自白。
      證人陳錫裕九十三年三月十五日警訊筆錄。（斗六分局卷第一至三頁）
      證人詹宏基九十三年三月十五日警訊筆錄。（斗六分局卷第七至九頁）
      贓物保管收據。（斗六分局卷第一五頁）
      證人陳錫裕九十三年三月十六日偵訊筆錄。
      證人詹宏基九十三年三月十六日偵訊筆錄。
      照片八張（併案偵卷第三二至三五頁）
      證人詹宏基九十三年四月十九日偵訊筆錄。（併案偵卷第五二至五三頁）
三、論罪科刑之理由：
  （一）核被告就事實(一)所為，係犯刑法第三百二十一條第一項第二款、第二項之竊
        盜未遂罪；事實(二)所為，係犯刑法第三百二十一條第一項第三、四款之加重
        竊盜罪；事實(三)所為，係犯刑法第三百二十條第一項之普通竊盜罪。
  （二）先後三次竊盜犯行，時間緊接，犯罪構成要件相同，為連續犯，應論以較重
        之加重竊盜罪處斷。
  （三）被告甲○○就事實(二)與丙○○、戊○○，就事實(三)與詹宏基具有犯意之聯絡
        及行為之分擔，為共同正犯。
  （四）被告於九十年十二月三十一日因竊盜罪，經判處有期徒刑八月確定，於九十
        一年十月十一日執行完畢。有被告臺灣高等法院全國前案紀錄表可查，五年
        內再犯本件有期徒刑以上之罪，為累犯，加重其刑。
  （五）爰審酌，被告家中有母親、太太及三名子女要扶養，學歷高職，之前打零
        工每日所得僅新台幣八百至一千元之譜，收入不豐，之後腳斷掉無工作收入
        ，以致有多次之竊盜犯行。被告多次竊盜確實破壞社會秩序不輕，然所竊
        取之財物價值均不高。被告犯後坦承犯行態度良好。考量被告頗有悔意
        等一切情狀，量處如主文所示之刑。
四、適用法律：
  (一)刑事訴訟法第二百九十九條第一項前段、第二百七十三條之一第一項。
  (二)刑法第三百二十一條第一項第二、三、四款、第二項、刑法第三百二十條第一項
    、第二十八條、第五十六條、第四十七條。
  (三)罰金罰鍰提高標準條例第一條前段。
本案經檢察官王富哲到庭執行職務。
中      華      民      國      九十三      年    七    月    二十八    日
                                         臺灣雲林地方法院刑事第五庭
                                             法  官  陳  定  國
右正本證明與原本無異。
如不服本判決，應於判決送達後十日內向本院提出上訴狀( 應附繕本 )。
                                             書記官  蘇  靜  怡
中      華      民      國      九十三      年    七    月    二十八    日
附錄本案論罪科刑法條全文：
中華民國刑法第三百二十條(普通竊盜罪、竊佔罪)
意圖為自己或第三人不法之所有，而竊取他人之動產者，為竊盜罪，處五年以下有期
徒刑、拘役或五百元以下罰金。
意圖為自己或第三人不法之利益，而竊佔他人之不動產者，依前項之規定
處斷。
前二項之未遂犯罰之。
中華民國刑法第三百二十一條
犯竊盜罪而有左列情形之一者，處六月以上、五年以下有期徒刑：
一  於夜間侵入住宅或有人居住之建築物、船艦或隱匿其內而犯之者。
二  毀越門扇、牆垣或其他安全設備而犯之者。
三  攜帶兇器而犯之者。
四  結夥三人以上而犯之者。
五  乘火災、水災或其他災害之際而犯之者。
六  在車站或埠頭而犯之者。
前項之未遂犯罰之。
